臺灣桃園地方法院民事裁定　　　　　110年度壢簡事聲字第9號
聲明異議人　楊健龍　
相　對　人　長庚醫療財團法人林口長庚紀念醫院

法定代理人　程文俊　
上列聲明異議人與相對人間支付命令事件，聲明異議人就本院11
0 年度司促字第1774號於民國110 年9 月30日司法事務官所為駁
回其異議之裁定，聲明異議，本院裁定如下：
    主    文
異議駁回。
    理    由
一、按當事人對於司法事務官處理事件所為之終局處分，得於處
    分送達後10日之不變期間內，以書狀向司法事務官提出異議
    ，司法事務官認前項異議有理由時，應另為適當之處分；認
    異議為無理由者，應送請法院裁定之。法院認第1 項之異議
    為有理由時，應為適當之裁定；認異議為無理由者，應以裁
    定駁回之，民事訴訟法第240 條之4 第1 項前段、第2 、3
    項分別定有明文。查本院司法事務官於民國110 年9 月30日
    所為110 年度司促字第1774號裁定，係於110 年10月13日送
    達於聲明異議人住所地，聲明異議人於10日內之110 年10月
    22日提出異議，司法事務官認其異議為無理由而送請本院裁
    定，經核與上開規定相符，先予敘明。
二、次按債務人對於支付命令之全部或一部，得於送達後20日之
    不變期間內，不附理由向發命令之法院提出異議；債務人於
    支付命令送達後，逾20日之不變期間，始提出異議者，法院
    應以裁定駁回之。民事訴訟法第516 條第1 項及第518 條定
    有明文。又送達不能依前二條規定為之者，得將文書寄存送
    達地之自治或警察機關，並作送達通知書兩份，一份黏貼於
    應受送達人住居所、事務所、營業所或其就業處所門首，另
    一份置於該送達處所信箱或其他適當位置，以為送達；寄存
    送達，自寄存之日起，經10日發生效力，民事訴訟法第138
    條第1 、2 項亦有規定。
三、聲明異議人固表示開刀同意書非其本人親簽。惟查，聲明異
    議人之住所地為桃園市○○區○○路0000巷00號，有個人戶
    籍資料查詢結果在卷可稽，且與聲明異議人所陳之異議狀上
    記載之送達地址相符。而本件支付命令於110 年2 月26日核
    發後，經郵務機關於110 年3 月18日寄存送達於聲明異議人
    上開住所地之警察機關等情，有送達證書在卷可稽，依前揭
    民事訴訟法第138 條第2 項之規定，寄存送達自寄存之日起
    經10日即自110 年3 月28日起即發生送達之效力。而聲明異
    議人係遲至110 年9 月16日始對本件支付命令提出異議，有
    本院收狀戳章足稽，已逾前揭法條規定之20日不變期間，故
    本院司法事務官依上開民事訴訟法第518 條之規定，以其異
    議已逾期為由，裁定駁回異議人之聲請，於法並無不合。是
    本件異議既非合法，異議人所提有關實體抗辯事由部分，本
    院自毋庸加以審理，併此敘明。
四、綜上所述，本院司法事務官駁回聲明異議人之異議，並無違
    誤，聲明異議意旨指摘原裁定不當，為無理由，應予駁回。
五、依民事訴訟法第240 條之4 第3 項後段、第95條、第78條，
    裁定如主文。
中    華    民    國  110     年    11    月    29    日
                  中壢簡易庭      法  官  江碧珊
以上為正本係照原本作成。
本件不得抗告。
中    華    民    國  110     年    11    月    30    日
                                  書記官  張育誠